【裁判字號】    90,訴,656
【裁判日期】    900528
【裁判案由】    搶奪
【裁判全文】
臺灣臺中地方法院刑事判決                            九十年度訴字第六五六號
    公  訴  人  臺灣台中地方法院檢察署檢察官
    被      告  甲○○
右列被告因搶奪案件，經檢察官提起公訴（九十年度偵字第二七三八號），本院判決
如左：
    主  文
甲○○共同意圖為自己不法之所有，而搶奪他人之動產，累犯，處有期徒刑壹年肆月
。
    事  實
一、甲○○曾於民國八十八年間，因犯竊盜罪，經台灣雲林地方法院判處有期徒刑一
    年確定，甫於八十九年四月十六日執行完畢，猶不知悔改，復與己○○（另由本
    院刑事庭併案審理）共同基於意圖為自己不法所有之犯意聯絡，於八十九年十月
    二十三日十八時許，由己○○騎乘機車後載甲○○，二人行經臺中市○區○○○
    街六十四號前時，見乙○○駕駛車牌號碼ＳＺ—９４０１號自用小客車，停車欲
    鎖車門之際，己○○即由後方騎乘機車逼近，趁乙○○不備未及抗拒之際，由甲○○下手搶奪乙○○之皮包一只（內裝有行動電話一支、新台幣五百元、中友百
    貨一百元禮券一張、機車執照三枚、汽車行車執照一張、台中市政府服務證一張
    、印章一枚、聯絡簿一本、機車定期記錄卡一張、口紅一條、化妝品一個等物品
    ），二人得手後，除取走現金及行動電話外，其餘物品則丟棄於台中市○○路○
    段五十八之三號三樓樓梯間。嗣因員警於偵辦丙○○涉嫌他案之搶奪犯行時，經
    丙○○供述於台中市○○路○段五十八之三號三樓樓梯間起獲己○○、甲○○丟
    棄之物品，再經提訊二人而查悉上情。
二、案經台中縣警察局烏日分局報告台灣台中地方法院檢察署檢察官偵查起訴。
    理  由
一、訊據被告甲○○矢口否認涉有上開犯行，辯稱：於警訊及偵查中之所以坦認犯行
    ，係因怕警員刑求所致云云。惟查右開犯罪事實，業據被告甲○○於警訊及偵查
    中均自白不諱，核與同案共犯己○○於警、偵訊時供述之情節一致，並經被害人
    乙○○及證人丙○○、丁○○先後於警訊及本院調查中指訴及證述甚明，此外並
    有贓物認領保管收據一份附卷可資佐證。被告雖以前情置辯；而同案被告己○○
    於本院審理時則改稱：於警訊所言不實云云；證人戊○○則證稱：「（警方借提
    時在車上，有無聽到證人丙○○向被告說什麼話？）好像證人丙○○要推給被告
    ，叫被告擔起來，我在車上有聽到，他們在外面時就不合，可能被告會怕，所以
    承認。我還有聽到證人丙○○對被告講，如果不擔起來，警察借提出去會打人。
    」云云。然查被告於本院審理時先辯稱：係同案被告己○○要伊承認共同行搶云
    云，後又改辯稱：係證人丙○○要伊承認有與己○○共同行搶之犯行云云，其辯
    詞反覆，已有可疑，況證人丙○○與本案既無何利害關係，衡情自無強令被告甲○○承認之必要；再如證人戊○○所言，被告甲○○與證人丙○○在外面時已有
    不合，被告抗拒丙○○之要求，猶有不及，更無聽信丙○○所言陷己入罪之理，
    是被告前開所辯及同案被告己○○、證人戊○○於本院審理時之供詞及證詞，顯
    均係事後卸責及迴護之詞，均不足採。本件事證明確，被告犯行堪以認定。
二、核被告甲○○所為，係犯刑法第三百二十五條第一項之搶奪罪。其與己○○就上
    開犯行間，有犯意聯絡及行為分擔，均為共同正犯。再被告曾於八十八年間，因
    犯竊盜罪，經台灣雲林地方法院判處有期徒刑一年確定，並於八十九年四月十六
    日執行完畢，有台灣台中地方法院檢察署刑案資料查註紀錄表及台灣高等法院被
    告全國前案紀錄表各一件附卷可按，其於五年內再犯本件有期徒刑以上之罪，為
    累犯，應依法加重其刑。爰審酌被告甲○○年輕力壯，不思循以合法方式獲取財
    物，一再犯罪，本件以飛車搶奪方式，強取他人之物，對社會治安危害非淺，犯
    後猶飾詞卸責等一切情狀，量處如主文所示之刑，以資懲儆。
據上論斷，應依刑事訴訟法第二百九十九條第一項前段，刑法第二十八條、第三百二
十五條第一項、第四十七條，判決如主文。
中      華      民      國    九十      年      五      月    二十八    日
                          臺灣臺中地方法院刑事第三庭
                              審判長法  官  唐  光  義
                                    法  官  張  智  雄
                                    法  官  黃  炫  中
右正本證明與原本無異。
如不服本判決，應於判決送達後十日內向本院提出上訴狀，上訴於臺灣高等法院臺中
分院( 須附繕本 )。
                                    書記官
中      華      民      國    九十      年      五      月    三十      日


司法院資訊處製作；財團法人民間司法改革基金會備份。
